【裁判字號】    98,交訴,35
【裁判日期】    980930
【裁判案由】    公共危險等
【裁判全文】
臺灣雲林地方法院刑事判決              98年度交訴字第35號
公  訴  人  臺灣雲林地方法院檢察署檢察官
被      告  甲○○
                    （另案在臺灣雲林第二監獄執行中）
上列被告因公共危險等案件，經檢察官提起公訴（98年度偵緝字
第164 號），於本院準備程序進行中，被告就被訴事實為有罪之
陳述，經本院裁定進行簡式審判程序，判決如下：
    主  文
甲○○因過失傷害人，處有期徒刑月。又駕駛動力交通工具肇
事，致人受傷而逃逸，累犯，處有期徒刑柒月。應執行有期徒刑
捌月。
    事實及理由
壹、程序方面：
    本件係經被告甲○○於準備程序期日為有罪之陳述，而經本
    院合議庭裁定由受命法官獨任以簡式審判程序加以審理，則
    依據刑事訴訟法第273 條之2 、同法第159 條第2 項之規定
    ，不適用傳聞法則有關限制證據能力之相關規定；並得依同
    法第310 條之2 之準用同法第454 條之規定製作略式判決書
    ，依法僅需記載犯罪事實、證據名稱及應適用之法條，並得
    以簡略方式為之，如認定之犯罪事實、證據及應適用之法條
    ，與檢察官聲請簡易判決處刑書或起訴書之記載相同者，得
    引用之，合先敘明。
貳、實體方面：
一、構成犯罪事實：
    甲○○前因詐欺案件，經本院於民國95年5 月29日以94年度
    易字第544 號判處有期徒刑6 月，而於95年6 月27日確定，
    並於95年9 月1 日易科罰金執行完畢。詎仍不知悔改，明知
    未領有駕駛執照，仍於98年4 月3 日晚間，騎乘車牌號碼3H
    Z-295 號普通重型機車，沿雲林縣褒忠鄉○○村○○路由北
    往南方向行駛，於同日晚間8 時10分許，行經該路43號前時
    ，本應注意車前狀況，隨時採取必要之安全措施，而依當時
    天候晴、夜間有照明、柏油路面乾燥無缺陷、無障礙物、視
    距良好，並無不能注意之情事，竟疏未注意車前狀況，適有
    自復興路43號前由西往東方向穿越道路之乙○○，亦疏未注
    意左方來車，甲○○所騎乘之上開機車因而撞及乙○○，致
    乙○○受有左側胸壁鈍挫傷併咳血、左肩及肘部及腕部鈍挫
    傷及擦挫傷之傷害。詎甲○○明知其騎乘機車撞及乙○○倒
    地，已使其受有傷害，竟未立即採取救護措施或通知警察機
    關到場處理，僅因案遭通緝恐為警緝獲，即基於肇事逃逸之
    犯意，騎乘上開機車迅速逃離現場。嗣因居住於附近之民眾
    林連益目擊甲○○所騎乘機車之車牌號碼，報警處理後查獲
    。
二、認定犯罪事實所憑之證據名稱：
  (一)告訴人乙○○於警詢及偵查中之指訴、證人許素珠、林連益
    於警詢之證述。
  (二)被害人之財團法人天主教若瑟醫院診斷證明書1 紙。
  (三)道路交通事故現場圖、調查報告表(一)、(二)1 份。
  (四)肇事現場及車損照片共8 幀。
  (五)證號查詢機車駕駛人表。
  (六)被告甲○○於警詢、檢察官偵查及本院審理中之自白。而被
    告之自白核與上開積極證據相吻合，應與事實相符，可予採
    信。
三、論罪科刑之理由：
  (一)核被告所為，係犯刑法第284 條第1 項前段之過失傷害及第
    185 條之4 肇事逃逸罪。
  (二)被告所犯上開2 罪，犯意各別，行為互殊，應予分論併罰。
  (三)被告無駕駛執照，卻騎乘前開車輛肇事致乙○○受傷，所犯
    過失傷害罪部分，應依道路交通管理處罰條例第86條第1 項
    之規定加重其刑。
  (四)被告甲○○前因詐欺案件，經本院於95年5 月29日以94年度
    易字第544 號判處有期徒刑6 月，而於95年6 月27日確定，
    並於95年9 月1 日易科罰金執行完畢，此有台灣高等法院被
    告前案紀錄表在卷可稽，其於5 年以內故意再犯本件有期徒
    刑以上之肇事逃逸罪，就該罪部分為累犯，應依刑法第47條
    第1 項之規定就此部分加重其刑。
  (五)審酌被告有殺人、詐欺之前科（見臺灣高等法院被告前案紀
    錄表），素行不佳，其並未領有駕駛執照，竟仍騎乘機車外
    出，並於途中未注意車前狀況，而撞及徒步穿越道路之乙○
    ○，致乙○○受有左側胸壁鈍挫傷併咳血、左肩及肘部及腕
    部鈍挫傷及擦挫傷之傷害；又被告非但於車禍肇事後迅速騎
    車逃離現場，逃避其責任，且迄今尚未與告訴人達成和解，
    彌補其損害，惟念本件告訴人穿越馬路疏未注意左方來車，
    就本件車禍亦有過失，又被告僅國中畢業，智識程度不高，
    且於本院審理時坦承犯行，尚知悔悟等一切情狀，分別量處
    如主文所示之刑，並定其應執行刑。
四、應適用之法條：
  (一)刑事訴訟法第299 條第1 項前段、第273 條之1 第1 項、第
    310 條之2 、第454 條第1 項。
  (二)道路交通管理處罰條例第86條第1 項。
  (三)刑法第284 條第1 項前段、第185 條之4 、第47條第1 項、
    第51條第5 款。
  (四)刑法施行法第1 條之1 。
本案經檢察官陳靜慧到庭執行職務。
中    華    民    國    98    年    9     月    30    日
                    交通法庭  法  官  吳錦佳
以上正本證明與原本無異。
如不服本判決應於收受判決後10日內向本院提出上訴書狀，並應
敘述具體理由；其未敘述上訴理由者，應於上訴期間屆滿後20日
內向本院補提理由書（均須按他造當事人之人數附繕本）。「切
勿逕送上級法院」。
                              書記官  謝璧卉
中    華    民    國    98    年    9     月    30    日
附錄本案論罪科刑法條全文：
刑法第185 條之4 ：
駕駛動力交通工具肇事，致人死傷而逃逸者，處6 月以上5 年以
下有期徒刑。
刑法第284 條：
因過失傷害人者，處6 月以下有期徒刑、拘役或5 百元以下罰金
，致重傷者，處1 年以下有期徒刑、拘役或5 百元以下罰金。從
事業務之人，因業務上之過失傷害人者，處1 年以下有期徒刑、
拘役或1 千元以下罰金，致重傷者，處3 年以下有期徒刑、拘役
或2 千元以下罰金。


司法院資訊處製作；財團法人民間司法改革基金會備份。
